# 关于合伙企业收入确认问题

提问人：yuyi402 时间：2018-03-01 22:17:05
某集团公司下属A基金管理公司设立B合伙企业，A为B合伙企业普通合伙人（假设B纳入A合并范围），C信托公司（信托资产来源于农行）为B合伙企业有限合伙人，A公司、农行、某集团签订委托贷款协议，B合伙企业为贷款人（委托人）、农行为受托人、某集团公司为借款人，B合伙企业将C资本金借给集团公司，集团公司定期支付利息给B合伙企业，B合伙企业收到集团公司利息确认为主营业务收入，同时按照合伙协议约定向C分配利润，B合伙企业当年没有其他投资业务，营业收入全部来源自集团公司支付的利息，由于没有对应结转营业成本，B合伙企业当年利息收入几乎全转化为当年利润，导致A合并层面利润很大一块来源于B合伙企业的利息收入，这样没有商业实质的利润对集团公司开展A业绩考核非常不利，请问：B合伙企业这样的处理是否合适，B向C分配的利润是否应该记入营业成本以反映B合伙企业设立之真实目的？（最终实质是农行与集团公司之间发生借贷关系？）

回答人：chenyiwei
在合伙企业B层面，应将C的优先级资金确认为负债，相应地归属于C的收益作为利息支出。 在集团公司A的合并报表层面，抵销A的利息支出和B的利息收入，最终只体现对C的利息支出，以及将从C筹集的资金确认为负债（借款）。

提问人：yuyi402 时间：2018-03-02 17:58:53
事务所这边的处理是C的优先级资本确认为B合伙企业的实收资本，在A基金管理公司合并口径直接确认为少数股东权益，这样的处理方式是否合适？

回答人：chenyiwei
不恰当。应为负债而不是权益。